臺灣新北地方法院刑事判決
111年度審易字第625號
公  訴  人  臺灣新北地方檢察署檢察官
被      告  温昇運



上列被告因違反槍砲彈藥刀械管制條例案件，經檢察官提起公訴
（111 年度偵字第6738號），本院判決如下：
    主  文
温昇運未經許可，持有刀械，處罰金新臺幣貳萬元，如易服勞役
，以新臺幣壹仟元折算壹日。
扣案之手杖刀壹把沒收。
    事實及理由
壹、查被告温昇運所犯係死刑、無期徒刑、最輕本刑為3 年以上
    有期徒刑以外之罪，被告於準備程序就被訴事實為有罪之陳
    述，經告知簡式審判程序之旨，並聽取其與檢察官之意見後
    ，本院認無不得或不宜改依簡式審判程序進行之處，爰依刑
    事訴訟法第273 條之1 第1 項、第284 條之1 之規定，裁定
    進行簡式審判程序。
貳、本案犯罪事實、證據及應適用之法條，除補充「被告温昇運
    於111 年4 月28日本院準備程序及審理時之自白（參本院卷
    附當日各該筆錄）」為證據外，餘均引用附件即檢察官起訴
    書之記載。
叁、審酌被告漠視法令之禁制，未經許可持有管制刀械即手杖刀
    1 把，對人身安全及社會治安皆造成潛在之危險，惟念其犯
    後終能坦承犯行，態度勉可，復未見其持前揭刀械從事其他
    犯罪之確切證據，兼衡被告之素行、教育程度、職業、家庭
    經濟與生活狀況、犯罪之動機、目的、手段等一切情狀，量
    處如主文第1 項所示之刑，並諭知如易服勞役之折算標準，
    以資處罰。
肆、扣案之手杖刀1 把為本案查獲之違禁物，不問屬於犯罪行為
    人與否，應依刑法第38條第1 項規定，於主文第2 項宣告沒
    收。至扣案之偽造牌照共2 面，與本案尚無關連，應由檢察
    官另行依法處理，自不予宣告沒收。
伍、本判決係依刑事訴訟法第310 條之2 及第454 條所製作之簡
    化判決，依法僅需記載犯罪事實、證據名稱及應適用之法條
    ，並得以簡略方式為之，如認定之犯罪事實、證據及應適用
    之法條，與檢察官起訴書之記載相同者，得引用之，附此敘
    明。
據上論斷，應依刑事訴訟法第273 條之1 第1 項、第299 條第1
項前段、第310 條之2 、第454 條（本件依刑事判決精簡原則，
僅記載程序法條文），判決如主文。
本案經檢察官何國彬偵查起訴，由檢察官陳炎辰到庭執行公訴。
中　　華　　民　　國    111   年 　  5  　月 　 17  　日
                 刑事第二十四庭  法  官　李俊彥   
以上正本證明與原本無異。
如不服本判決，應於判決送達後20日內敘明上訴理由，向本院提
出上訴狀（應附繕本），上訴於臺灣高等法院。其未敘述上訴理
由者，應於上訴期間屆滿後20日內向本院補提理由書「切勿逕送
上級法院」。
                                 書記官  林慈恩
中　　華　　民　　國　  111 　年　   5    月    17    日

附錄本判決論罪之法律條文：
槍砲彈藥刀械管制條例第14條
未經許可，製造、販賣或運輸刀械者，處3 年以下有期徒刑，併
科新臺幣100 萬元以下罰金。
意圖供自己或他人犯罪之用，而犯前項之罪者，處6 月以上5 年
以下有期徒刑，併科新臺幣300 萬元以下罰金。
未經許可，持有或意圖販賣而陳列刀械者，處1 年以下有期徒刑
、拘役或新臺幣50萬元以下罰金。
第1 項及第2 項之未遂犯罰之。
--------------------------------------------------------
附件：
臺灣新北地方檢察署檢察官起訴書
                                     111年度偵字第6738號
　　被　　　告　温昇運  男　33歲（民國00年00月0日生）
　　　　　　　　　　　　住○○市○○區○○路000巷0弄00號
　　　　　　　　　　　　　3樓
　　　　　　　　　　　　國民身分證統一編號：Z000000000號
上列被告因違反槍砲彈藥刀械管制條例案件，業經偵查終結，認
應提起公訴，茲將犯罪事實及證據並所犯法條分敘如下：
　　　　犯罪事實
一、温昇運明知手杖刀係槍砲彈藥刀械管制條例第4條第1項第3
    款所列刀械，非經許可，不得持有，竟基於持有刀械之犯意
    ，於民國109年間某日，在蝦皮拍賣網站以新台幣1000餘元
    之代價，向姓名年籍不詳之某賣家，購入手杖刀1把置於其
    所有車牌號碼0000-00號自小客車內持有之。嗣於110年11月
    2日19時42分許，温昇運（涉犯偽造文書罪嫌部分，另聲請
    簡易判決處刑）駕駛前開車輛行經新北市○○區○○街00號前，
    因懸掛偽造車牌2面而為警攔查，並當場扣得上開手杖刀1把
    、偽造牌照2面，始悉上情。
二、案經新北市政府警察局板橋分局報告偵辦。
　　　　證據並所犯法條
一、證據清單及待證事實：
編號 證據名稱 待證事實 1 被告温昇運於警詢及偵查中之供述 被告坦承持有上開手杖刀1把之事實，惟辯稱：手杖刀未開鋒，不知違法云云。 2 新北市政府警察局板橋分局搜索扣押筆錄、扣押物品目錄表、現場及扣案物翻拍照片12張、購買網站翻拍照片10張、車輛詳細資料報表 證明被告遭查獲經過及持有上開手杖刀1把之事實。 3 新北市政府警察局刀械鑑驗登記表（編號：110AD0000000號） 證明扣案手杖刀1把係管制刀械之事實。 
二、核被告所為，係犯槍砲彈藥刀械管制條例第14條第3項未經
    許可持有刀械罪嫌。又被告自109年間某日起至110年11月2
    日為警查獲之時止，持續持有上開管制刀械，亦即一經持有
    該刀械即成立本罪，迄至持有行為之終了，為持有行為之繼
    續，請論以繼續犯之一罪。另扣案之手杖刀1把，經主管機
    關公告查禁，屬槍砲彈藥刀械管制條例所列管之刀械，核屬
    違禁物，請依刑法第38條第1項規定宣告沒收之。
三、依刑事訴訟法第251條第1項提起公訴。
　  此　致
臺灣新北地方法院
中　　華　　民　　國　 111　　年　　3 　　月　　12　　日
　　　　　　　　　　　　　檢　察　官  何  國  彬